# 关于投资一个演艺项目的账务处理

提问人：bo0915123 时间：2018-01-22 12:54:10
准备和一个演艺公司共同投资一个演出项目，一共 1000 万，各自出 500 万，项目完成后返还投资款，并根据盈利分红，这个出资和收到的分红怎么进行账务处理啊，多谢各位

回答人：chenyiwei
请说明： 1 、该项目的具体运作机制，对外以谁的名义运营？ 2 、重大事项是共同决定还是对方单方面决定？ 3 、除了提供资金以外，本公司是否还提供其他资源？本公司是否为单纯的财务投资者？ 4 、利润分配和亏损分担的原则？对方是否提供保证本公司投资本金安全和取得保底收益的承诺？

提问人：bo0915123 时间：2018-01-23 14:38:31
1-3个问题，本公司仅仅是出资，其他所有的事项均为另一出资方运作，本公司不参与，单纯是财务投资。 4 、利润分配和亏损按照各自出资承担，也就是 55 开。没有保底承诺。 请陈版主解答，多谢

回答人：chenyiwei
建议确认为可供出售金融资产，收回款项时首先冲减成本，成本全部回收后继续收到的款项确认为投资收益。期末对剩余未收回的资产价值进行减值测试，必要时计提减值准备。